

Morgane Gamory

DÉVELOPPEUSE WEB

Profil

28 ans.

Créative, empathique et curieuse d'apprendre, mon stage chez nockee à confirmé ma passion et mes compétences dans le domaine du développement web.

Je suis très enthousiaste à l'idée de pouvoir rejoindre votre équipe!

Coordonnées

- 06 31 93 49 96
- morgane.gamory@gmail.com
- Maisons-Alfort
- in linkedin.com/in/morgane-gamory/
- morgane-gamory.vercel.app

Langues

Anglais | Avancé

Hobbies

- Peinture et dessin
- Modératrice de diverses plateformes
- Jeux vidéo

Soft skills

Créativité & Imagination

Curiosité

Adaptabilité

Autonomie

Empathie

• Dávolonnouso v

Expériences

Développeuse web frontend

MARS 2023 - SEPT 2023

Stage chez nockee, startup présente sur le campus de Station F. Développement d'un Saas avec Next.js, Typescript & Chakra ui ainsi que d'un site vitrine sur Prismic avec la même stack technique. Web design sur Figma. Développement mobile avec React native.

Artiste - Auteur

2020 - 2022

Création de livres de coloriage "Duoloriages". Concept, dessin, mise en page, impression, distribution & mise en vente sous le statut d'Artiste.

Formations

O'Clock

SEPT 2022 - MARS 2023

Formation de 800h développeur web JavaScript. Socle commun Full Stack JS. Orientation Front-End | Spécialisation React.

L2 Psychologie | FPSE Umons Belgique

2018 - 2020

Faculté de psychologie, orientation générale.

L2 Techniques Graphiques | HeH Belgique

2015 - 2017

Bachelier en Conceptions Graphiques assistées par ordinateur.

Graphisme : Dessin, Photoshop & Illustrator. Développement Web : HTML, CSS & Jquery.

Conception 3D : Maya & AutoCad.

Programmation: C++

Bac S

2014

Baccalauréat Scientifique, spécialisation Biologie.











Next.js

Typescript

React

React native

-ıgma

Chakra ui















Axios

Git

Gitlab

HTML

CSS

SWR

Prismic